臺灣高等法院刑事裁定　　　　　　　　 100年度聲字第3078號
聲 請 人即
選任辯護人　鄒玉珍律師
被　　　告　劉得炘
上列聲請人因被告殺人等案件，聲請具保停止羈押，本院裁定如
下：
    主  文
聲請駁回。
    理  由
一、聲請意旨略以：被告劉得炘雖涉有殺人罪嫌，然自警訊時起
    即坦承不諱，且同案被告之證詞亦已明確，僅因被告對於所
    涉情節究屬不確定故意或過失致死有所爭執，並無非以羈押
    顯難進行審判之必要或疑慮；且被告於案發之初係依原訂計
    畫至大陸，嗣後並無任何證據顯示被告有逃亡之情形，被告
    之財產、家人及親友亦均在本國管轄範圍內，職業亦正常，
    更無顯難執行之情態；況參以同案被告陳宥銓目前亦與被告
    論處同樣罪刑，亦曾於案發後即前往大陸，卻未曾受有羈押
    處分；而被告自小由祖母帶大，其祖母一再詢問被告行蹤，
    家人本以被告出外經商塘塞，然被告之長子已定於民國100
    年10月9 日文定、22日結婚在即，顯已無法以任何理由隱瞞
    ，希酌各情，准予具保停止羈押等語。
二、按被告經法官訊問後，認為犯罪嫌疑重大，而有逃亡或有事
    實足認為有逃亡之虞、所犯為死刑、無期徒刑或最輕本刑為
    5 年以上有期徒刑之罪情形之一，非予羈押，顯難進行追訴
    、審判或執行者，得羈押之，刑事訴訟法第101 條第1 項第
    1 款及第3 款定有明文。又案件在第三審上訴中，而卷宗及
    證物已送交該法院者，羈押處分，由第二審法院裁定之，同
    法第121 條第2 項亦有明文。
三、經查：
（一）被告因於95年5 月1 日晚間持制式手槍朝向位於新竹縣竹
      東鎮○○路○ 段92號、亮燈營業中之鑫城KTV 接續發射10
      顆子彈，並擊斃適在該店門口接聽電話之客人鄭志宏、擊
      中該店員工張禎徽（經救治得宜，幸未死亡），而犯刑法
      第271 條第1 項之殺人罪、同條第3 項、第1 項之殺人未
      遂罪，並依想像競合犯之規定，從一重論以刑法第271 條
      第1 項之殺人罪，業經本院於100 年7 月12日以100 年度
      上訴字第111 號就此部分對被告判處有期徒刑10年2 月；
      經被告提起上訴，本院業於100 年8 月16日將卷宗及證物
      送交最高法院，並於當日訊問後，認被告犯有刑法第271
      條第1 項之殺人罪，罪嫌重大，符合刑事訴訟法第101 條
      第1 項第1 款、第3 款之羈押要件，非予羈押，顯難進行
      審判，於同日裁定羈押。
（二）被告雖於本院審理中否認有故意殺人之犯意，然被告所為
      經本院法院審理結果，認犯有刑法第271 條第1 項之殺人
      罪，並於判決理由欄中敘明認定被告犯罪之依據及其理由
      ，堪認被告犯罪嫌疑確屬重大。被告所犯之殺人罪，為最
      輕本刑10年以上有期徒刑之罪，屬刑事訴訟法第101 條第
      1 項第3 款規定之重罪；並經本院對該部分犯行量處被告
      有期徒刑10年2 月，核與刑事訴訟法第101 條第1 項第3
      款羈押之要件相符。查本件於95年5 月1 日案發後，被告
      迅於95年5 月5 日與同案被告陳宥銓前往大陸地區，並經
      其於偵查中陳稱：遇此事選擇躲避等語（見偵字第424 號
      卷三第115 頁），則其當時選擇出境之理由甚明，洵非原
      訂之計畫；且同案被告彭文楫更係透過被告之安排，經由
      同案被告羅偉峻協助，乘船偷渡潛逃大陸地區藏匿，經警
      策動投案後，方於99年3 月23日經押解返台等情，業經同
      案被告彭文楫於警詢中陳明在卷（見偵字第3270號卷第31
      頁），被告亦迄至99年3 月24日始經警持臺灣新竹地方法
      院檢察署核發之拘票拘提到案（見偵字第3270號卷第10頁
      ），距案發時間已近4 年，如非檢警盡力追查，尚不足使
      被告及其共犯到案，被告辯稱其無其餘逃亡事證，顯悖於
      事實。被告經本院量處重刑，參以重罪常伴有逃亡、滅證
      之高度可能，係趨吉避凶、脫免刑責、不甘受罰之基本人
      性，足徵被告存有逃避審判、刑罰執行之可能性，上開事
      證均足認定被告仍有逃亡之虞，亦符刑事訴訟法第101 條
      第1 項第1 款之羈押要件。被告雖另敘及其個人家庭情狀
      ，並提出其子結婚喜帖1 分為證，惟被告於行為時何以未
      思量及此，以親長之慈愛而自我惕勵，反縱意而為，奪人
      性命，被害人之家庭又何嘗無此至親之情，迄今又能如何
      填補，被告之親長情狀雖足堪憫，然本院兼酌被告人權保
      障及公共利益之均衡維護，認於現階段之訴訟程序中，尚
      難有何羈押以外之方法可資代替，非予羈押，顯難進行後
      續之審判或刑罰之執行，被告之羈押原因尚未消滅，所請
      具保停止羈押，自難准許，應予駁回。
中    華    民    國   100    年    10    月    4     日
                  刑事第十九庭審判長法  官  鄧振球
                                    法  官  潘翠雪
                                    法  官  彭幸鳴
以上正本證明與原本無異。
如不服本裁定，應於收受送達後五日內向本院提出抗告狀。
                                    書記官  陳靜姿
中    華    民    國   100    年    10    月    4     日